# 公司开展资产证券化后，作为次级持有人持有的部分应怎样核算？

提问人：503145409 时间：2016-12-26 16:56:57
某公司开展资产证券化业务，为了增信需作为次级持有人购入一定比例，公司购入后应如何核算？是作为应收账款还是持有至到期核算呢？谢谢版主

回答人：chenyiwei
如果对资产证券化的结构化主体无控制、共同控制或重大影响的，则作为可供出售金融资产核算； 如果对资产证券化的结构化主体具有控制、共同控制或重大影响的，则作为“其他流动资产”或“其他非流动资产”核算，并关注是否实质上控制该结构化主体，是否应纳入合并报表范围。

提问人：503145409 时间：2016-12-27 09:44:04
谢谢陈版主，公司因承担了主要风险未终止确认资产证券化的应收款项，也因不具有控制权未将结构化主体纳入合并范围。公司购入的次级必须持有至到期，能否作为持有至到期金融资产列报？

回答人：chenyiwei
次级证券的现金流不固定，所以不是持有至到期投资，建议作为可供出售金融资产。

提问人：503145409 时间：2016-12-27 10:02:28
延伸咨询陈版主一个问题： 如果公司购入非本公司发行的资产证券化所结构化主体收益权，是否也可作为“其他流动资产”或“其他非流动资产核算”呢？

回答人：chenyiwei
一般不含嵌入衍生工具的理财产品，多数在确认和计量方面被归入可供出售金融资产类别，在报表列报方面，将其中持有期限不超过1 年的部分作为其他流动资产。

提问人：狐狸与花雀 时间：2017-07-05 10:46:29
请教陈版主，公司作为次级持有人购入一定比例，在什么情况下会需要考虑与融入的资金做抵消处理？

回答人：chenyiwei
在公司的个别报表层面不做抵消处理。合并报表层面将本企业持有的次级份额和融资金额中的相应份额抵销，只显示整个合并集团通过资产证券化安排从外部获得融资的金额。

提问人：呼叫帮助 时间：2017-07-16 22:51:33
没有做过这方面的业务，请教陈版，公司开展资产证券化业务，这里的公司是否是上市公司，也即是不是只有上市公司才可以开展资产证券化业务？

回答人：chenyiwei
不是。非上市公司也可以以资产证券化作为融资手段。